臺灣雲林地方法院刑事裁定
111年度聲字第262號
聲  請  人  臺灣雲林地方檢察署檢察官
受  刑  人  張小蘋




                    現於法務部○○○○○○○○○執行中  上列聲請人因對受刑人數罪併罰有二裁判以上，聲請定其應執行之刑（111 年度執字第218 號），本院裁定如下：
    主    文
張小蘋所犯如附表所示之罪刑，應執行有期徒刑肆年貳月。
    理    由
一、聲請意旨略以：受刑人張小蘋因犯詐欺等案件，先後經判決
    確定（如附表），符合數罪併罰之要件，應依刑法第53條及
    第51條第5款之規定，聲請定其應執行之刑，爰依刑事訴訟
    法第477條第1項規定聲請裁定等語。
二、依刑法第53條及第54條應依刑法第51條第5款至第7款之規定
    ，定其應執行之刑者，由該案犯罪事實最後判決之法院之檢
    察官，聲請該法院裁定之。又裁判確定前犯數罪者，併合處
    罰之。但有下列情形之一者，不在此限：一、得易科罰金之
    罪與不得易科罰金之罪。二、得易科罰金之罪與不得易服社
    會勞動之罪。三、得易服社會勞動之罪與不得易科罰金之罪
    。四、得易服社會勞動之罪與不得易服社會勞動之罪。前項
    但書情形，受刑人請求檢察官聲請定應執行刑者，依第51條
    規定定之，刑事訴訟法第477條第1項、刑法第50條分別定有
    明文。又法律上屬於自由裁量之事項，有其外部性界限及內
    部性界限，並非概無拘束。依據法律之具體規定，法院應在
    其範圍內選擇為適當之裁判者，為外部性界限；而法院為裁
    判時，應考量法律之目的，及法律秩序之理念所在者，為內
    部性界限。法院為裁判時，二者均不得有所踰越（最高法院
    80年度台非字第473號判決意旨參照）。至於數罪併罰中之
    一罪，依刑法規定得易科罰金，若因與不得易科之他罪併合
    處罰結果而不得易科罰金時，原可易科部分所處之刑，自亦
    無庸為易科折算標準之記載（司法院釋字第144號解釋意旨
    參照）。
三、經查，受刑人因犯詐欺等罪，經本院先後判處如附表所示之
    刑，均分別確定在案，有附表所示之判決書、臺灣高等法院
    被告前案紀錄表在卷可稽。而其中附表編號２所示之罪係得
    易科罰金，附表編號１、３至所示之罪則不得易科罰金，原
    屬刑法第50條第1項但書第1款不得併合處罰之情形，然既經
    受刑人請求檢察官向法院聲請定應執行刑，有受刑人出具之
    刑事聲請狀1份附卷可憑，是聲請人依刑法第50條第2項規定
    ，聲請就附表所示各罪刑定其應執行之刑，於法並無不合。
    又受刑人所犯如附表編號１至２之各罪，經本院以110年度聲
    字第328 號裁定定應執行有期徒刑1 年確定；附表編號３至
    之各罪，經本院以109 年度訴字第450 號判決定應執行有期
    徒刑3 年6 月確定，依上開最高法院裁判意旨，本院應受裁
    量權內部界限及外部界限之拘束。本院依前揭法條規定，審
    酌受刑人陳稱：請求准予將同一年度之案件合併減輕定應執
    行刑，讓受刑人得以早日拿取累進處遇分數，假釋返家照顧
    其年幼子女，回歸社會盡己之力工作賺錢，償還彌補受害人
    損失等語，此有受刑人出具之刑事聲請狀在卷可查，另本院
    酌以本案附表所示各罪之犯罪時間、罪質以及定應執行刑之
    限制加重原則，兼顧刑罰衡平之要求及矯正受刑人之目的，
    在未逾越內、外部界限之限度內，定其應執行之刑如主文所
    示。
四、依刑事訴訟法第477 條第1 項，刑法第53條、第51條第5 款
    ，裁定如主文。
中　　華　　民　　國　　111 　年　　4 　　月　　25　　日
                  刑事第八庭  法  官  蕭孝如
以上正本證明與原本無異。
如不服本裁定，應於裁定送達後5 日內向本院提出抗告狀（須附
繕本）。
                              書記官 鄭庭羽
　　　　　　　　　
中　　華　　民　　國　　111 　年　　4 　　月　　25　　日


附表：【受刑人張小蘋定應執行刑案件一覽表】
編     號            １           ２           ３ 罪     名  詐欺 詐欺 非法以電腦相關設備製作不實財產權得喪變更紀錄取財罪 宣 告 刑  有期徒刑8月 有期徒刑5月 有期徒刑1年4月 犯罪日期  104 年10月間某日 107 年11月15日（聲請書誤載為107年11月27日） 104 年12月25日 偵查機關年度案號  臺灣雲林地方檢察署108年度偵字第5009號 臺灣雲林地方檢察署108年度偵字第5009號 臺灣雲林地方檢察署108年度偵字第2462號、第7291號、109年度偵字第3189號 最後事實審 法  院 臺灣雲林地方法院 臺灣雲林地方法院 臺灣雲林地方法院  案  號 109 年度易字第513 號 109 年度易字第513 號 109 年度訴字第450 號  判決日 109 年12月23日 109 年12月23日 110 年11月29日 確定判決 法  院 臺灣雲林地方法院 臺灣雲林地方法院 臺灣雲林地方法院  案  號 109 年度易字第513 號 109 年度易字第513 號 109 年度訴字第450 號  確定日 110 年1 月31日 110 年1 月31日 110 年12月28日 備     註  臺灣雲林地方檢察署110年度執字第466號（編號１至２已定應執行有期徒刑1年） 臺灣雲林地方檢察署110年度執字第467號（編號１至２已定應執行有期徒刑1年） 臺灣雲林地方檢察署111年度執字第218號（編號３至已定應執行有期徒刑3年6月） 


編     號            ４           ５           ６ 罪     名  非法以電腦相關設備製作不實財產權得喪變更紀錄取財罪 非法以電腦相關設備製作不實財產權得喪變更紀錄取財罪 非法以電腦相關設備製作不實財產權得喪變更紀錄取財罪 宣 告 刑  有期徒刑1年3月 有期徒刑1年3月 有期徒刑1年3月 犯罪日期  104 年12月31日 107 年10月18日 106 年3 月15日 偵查機關年度案號  臺灣雲林地方檢察署108年度偵字第2462號、第7291號、109年度偵字第3189號 臺灣雲林地方檢察署108年度偵字第2462號、第7291號、109年度偵字第3189號 臺灣雲林地方檢察署108年度偵字第2462號、第7291號、109年度偵字第3189號 最後事實審 法  院 臺灣雲林地方法院 臺灣雲林地方法院 臺灣雲林地方法院  案  號 109 年度訴字第450 號 109 年度訴字第450 號 109 年度訴字第450 號  判決日 110 年11月29日 110 年11月29日 110 年11月29日 確定判決 法  院 臺灣雲林地方法院 臺灣雲林地方法院 臺灣雲林地方法院  案  號 109 年度訴字第450 號 109 年度訴字第450 號 109 年度訴字第450 號  確定日 110 年12月28日 110 年12月28日 110 年12月28日 備     註  臺灣雲林地方檢察署111年度執字第218號（編號３至已定應執行有期徒刑3年6月） 臺灣雲林地方檢察署111年度執字第218號（編號３至已定應執行有期徒刑3年6月） 臺灣雲林地方檢察署111年度執字第218號（編號３至已定應執行有期徒刑3年6月） 


編     號            ７           ８           ９ 罪     名  非法以電腦相關設備製作不實財產權得喪變更紀錄取財罪 非法以電腦相關設備製作不實財產權得喪變更紀錄取財罪 非法以電腦相關設備製作不實財產權得喪變更紀錄取財罪 宣 告 刑  有期徒刑8月 有期徒刑8月 有期徒刑1年 犯罪日期  105 年1 月11日 105 年8 月22日 105 年3 月10日 偵查機關年度案號  臺灣雲林地方檢察署108年度偵字第2462號、第7291號、109年度偵字第3189號 臺灣雲林地方檢察署108年度偵字第2462號、第7291號、109年度偵字第3189號 臺灣雲林地方檢察署108年度偵字第2462號、第7291號、109年度偵字第3189號 最後事實審 法  院 臺灣雲林地方法院 臺灣雲林地方法院 臺灣雲林地方法院  案  號 109 年度訴字第450 號 109 年度訴字第450 號 109 年度訴字第450 號  判決日 110 年11月29日 110 年11月29日 110 年11月29日 確定判決 法  院 臺灣雲林地方法院 臺灣雲林地方法院 臺灣雲林地方法院  案  號 109 年度訴字第450 號 109 年度訴字第450 號 109 年度訴字第450 號  確定日 110 年12月28日 110 年12月28日 110 年12月28日 備     註  臺灣雲林地方檢察署111年度執字第218號（編號３至已定應執行有期徒刑3年6月） 臺灣雲林地方檢察署111年度執字第218號（編號３至已定應執行有期徒刑3年6月） 臺灣雲林地方檢察署111年度執字第218號（編號３至已定應執行有期徒刑3年6月） 


編     號           １０          １１          １２ 罪     名  非法以電腦相關設備製作不實財產權得喪變更紀錄取財罪 非法以電腦相關設備製作不實財產權得喪變更紀錄取財罪 非法以電腦相關設備製作不實財產權得喪變更紀錄取財罪 宣 告 刑  有期徒刑1年 有期徒刑1年 有期徒刑7月 犯罪日期  106 年3 月16日 106 年9 月28日 105 年6 月30日 偵查機關年度案號  臺灣雲林地方檢察署108年度偵字第2462號、第7291號、109年度偵字第3189號 臺灣雲林地方檢察署108年度偵字第2462號、第7291號、109年度偵字第3189號 臺灣雲林地方檢察署108年度偵字第2462號、第7291號、109年度偵字第3189號 最後事實審 法  院 臺灣雲林地方法院 臺灣雲林地方法院 臺灣雲林地方法院  案  號 109 年度訴字第450 號 109 年度訴字第450 號 109 年度訴字第450 號  判決日 110 年11月29日 110 年11月29日 110 年11月29日 確定判決 法  院 臺灣雲林地方法院 臺灣雲林地方法院 臺灣雲林地方法院  案  號 109 年度訴字第450 號 109 年度訴字第450 號 109 年度訴字第450 號  確定日 110 年12月28日 110 年12月28日 110 年12月28日 備     註  臺灣雲林地方檢察署111年度執字第218號（編號３至已定應執行有期徒刑3年6月） 臺灣雲林地方檢察署111年度執字第218號（編號３至已定應執行有期徒刑3年6月） 臺灣雲林地方檢察署111年度執字第218號（編號３至已定應執行有期徒刑3年6月） 


編     號           １３          １４          １５ 罪     名  非法以電腦相關設備製作不實財產權得喪變更紀錄取財罪 非法以電腦相關設備製作不實財產權得喪變更紀錄取財罪 非法以電腦相關設備製作不實財產權得喪變更紀錄取財罪 宣 告 刑  有期徒刑7月 有期徒刑7月 有期徒刑1年1月 犯罪日期  105 年10月23日 106 年8 月9 日 105 年11月16日 偵查機關年度案號  臺灣雲林地方檢察署108年度偵字第2462號、第7291號、109年度偵字第3189號 臺灣雲林地方檢察署108年度偵字第2462號、第7291號、109年度偵字第3189號 臺灣雲林地方檢察署108年度偵字第2462號、第7291號、109年度偵字第3189號 最後事實審 法  院 臺灣雲林地方法院 臺灣雲林地方法院 臺灣雲林地方法院  案  號 109 年度訴字第450 號 109 年度訴字第450 號 109 年度訴字第450 號  判決日 110 年11月29日 110 年11月29日 110 年11月29日 確定判決 法  院 臺灣雲林地方法院 臺灣雲林地方法院 臺灣雲林地方法院  案  號 109 年度訴字第450 號 109 年度訴字第450 號 109 年度訴字第450 號  確定日 110 年12月28日 110 年12月28日 110 年12月28日 備     註  臺灣雲林地方檢察署111年度執字第218號（編號３至已定應執行有期徒刑3年6月） 臺灣雲林地方檢察署111年度執字第218號（編號３至已定應執行有期徒刑3年6月） 臺灣雲林地方檢察署111年度執字第218號（編號３至已定應執行有期徒刑3年6月） 


編     號           １６          １７          １８ 罪     名  非法以電腦相關設備製作不實財產權得喪變更紀錄取財罪 非法以電腦相關設備製作不實財產權得喪變更紀錄取財罪 非法以電腦相關設備製作不實財產權得喪變更紀錄取財罪 宣 告 刑  有期徒刑1年4月 有期徒刑10月 有期徒刑1年4月 犯罪日期  105 年11月19日 106 年9 月29日 107 年10月16日 偵查機關年度案號  臺灣雲林地方檢察署108年度偵字第2462號、第7291號、109年度偵字第3189號 臺灣雲林地方檢察署108年度偵字第2462號、第7291號、109年度偵字第3189號 臺灣雲林地方檢察署108年度偵字第2462號、第7291號、109年度偵字第3189號 最後事實審 法  院 臺灣雲林地方法院 臺灣雲林地方法院 臺灣雲林地方法院  案  號 109 年度訴字第450 號 109 年度訴字第450 號 109 年度訴字第450 號  判決日 110 年11月29日 110 年11月29日 110 年11月29日 確定判決 法  院 臺灣雲林地方法院 臺灣雲林地方法院 臺灣雲林地方法院  案  號 109 年度訴字第450 號 109 年度訴字第450 號 109 年度訴字第450 號  確定日 110 年12月28日 110 年12月28日 110 年12月28日 備     註  臺灣雲林地方檢察署111年度執字第218號（編號３至已定應執行有期徒刑3年6月） 臺灣雲林地方檢察署111年度執字第218號（編號３至已定應執行有期徒刑3年6月） 臺灣雲林地方檢察署111年度執字第218號（編號３至已定應執行有期徒刑3年6月）